【裁判字號】    97,訴,458
【裁判日期】    970402
【裁判案由】    違反毒品危害防制條例
【裁判全文】
臺灣彰化地方法院刑事判決               97年度訴字第458號
公  訴  人  臺灣彰化地方法院檢察署檢察官
被      告  甲○○
                    現於臺灣雲林第二監獄
上列被告因違反毒品危害防制條例案件，經檢察官提起公訴（96
年度毒偵字第5944號），本院依簡式審判程序判決如下：
    主  文
甲○○施用第一級毒品，累犯，處有期徒刑捌月。扣案之第一級
毒品海洛因貳包（驗餘淨重計零點零陸公克）除外包裝袋外，沒
收銷燬之；扣案之上開外包裝袋貳只沒收。又施用第二級毒品，
累犯，處有期徒刑陸月。扣案之第二級毒品甲基安非他命壹包（
驗餘淨重零點貳玖零公克）除外包裝袋外，沒收銷燬之；扣案
之上開外包裝袋壹只沒收。應執行有期徒刑壹年，扣案之第一級
毒品海洛因貳包（驗餘淨重計零點零陸公克）及第二級毒品甲基
安非他命壹包（驗餘淨重零點貳玖零公克）除外包裝袋外，均
沒收銷燬之；扣案之上開外包裝袋只均沒收。
  犯罪事實及理由
一、本件犯罪事實除補充及更正如下外，其餘均與檢察官起訴書
    之記載相同，茲引用之（如附件）：
    (一)被告係先施用第一級毒品海洛因後，再施用第二級毒品
        甲基安非他命。
    (二)被告於民國96年11月21日中午12時20分許，在彰化縣埔
        鹽鄉○○村○○路○ 段7 號建物後方之產業道路旁，因
        形跡可疑，為警盤查時，於未被有偵查犯罪職權之機關
        或公務員發覺上開施用毒品犯行前，即主動將第一級毒
        品海洛因及第二級毒品甲基安非他命交付予員警，而向
        詢問之員警供承本案之施用毒品犯行，自首而接受裁判
        ，並同意由員警採集其尿液送驗，檢驗結果確呈嗎啡及
        甲基安非他命陽性反應。
二、本件證據除補充被告於本院審理時之自白外，其餘亦均與檢
    察官起訴書之記載相同，茲引用之（如上附件）。
三、被告就本案犯行，於犯罪後未被有偵查犯罪職權之機關或公
    務員發覺前，即主動交付毒品並向詢問員警供承施用毒品犯
    行，自首而接受裁判，業據被告供陳明確（參警詢筆錄），
    爰依刑法第62條前段規定減輕其刑。
四、量刑理由：
    被告前科多起，且甫因施用毒品案件，於96年8 月13日為本
    院分別判處有期徒刑8 月、6 月，定應執行有期徒刑1 年，
    於同年9 月7 日確定等情，有臺灣高等法院被告前案紀錄表
    可證。詎前案判決後未久，被告即於96年11月間，再為本案
    同樣犯行，足見原先之刑度並無法有效遏止被告再犯，是應
    給予被告較長之刑期以資矯治其惡行，詎前案執行完畢後未
    久，被告即為本案犯行，顯見被告戒絕毒品決心之不足，自
    應給予被告相當之刑期以茲矯正其惡行，另審度施用毒品為
    自戕行為，犯罪心態與一般刑事犯罪之本質並不相同，容應
    以「病人」之角度考量，並慮及施用毒品後常伴隨其餘反社
    會性之行為出現，對社會造成危害，及其犯罪之動機、方法
    、手段、暨犯後坦承犯行，到庭態度良好等一切情狀，分別
    量處如主文所示之刑。
五、扣案被告所有之海洛因2 包（驗餘淨重計0.06公克）、甲基
    安非他命1 包（驗餘淨重0.2903公克），分別屬毒品危害防
    制條例第2 條第2 項第1 款、第2 款之第一級毒品、第二級
    毒品，均應依同條例第18條第1 項前段之規定，沒收銷燬之
    ；又扣案之供前開第一級及第二級毒品包裝用之外包裝袋，
    均係可與上開毒品分離，而其主要作用在於包裹毒品，防其
    裸露、潮濕，便於被告攜帶施用毒品，且均屬被告所有，業
    據被告供承在卷，應分別依刑法第38條第1 項第2 款規定沒
    收。
六、應適用之法條：
    (一)刑事訴訟法第273 條之1 第1 項，第299 條第1 項前段
        、第310 條之2 、第454 條第2 項。
    (二)毒品危害防制條例第10條第1 項、第2 項、第18條第1
        項前段。
    (三)刑法第11條前段、第47條第1 項、第38條第1 項第2 款
        、第51條第5款。
七、(一)按本判決係依刑事訴訟法第310 條之2 、第454 條第2
        項製作，依法僅需記載當事人欄、主文、犯罪事實、證
        據名稱、應適用之法條及得於10日內上訴之旨，並得以
        簡略方式為之；如認定之犯罪事實、證據及應適用之法
        條，與檢察官聲請簡易判決處刑書或起訴書之記載相同
        者，得引用之。
    (二)又上揭所指應記載之「犯罪事實」，揆諸同法第308條
        後段原關於有罪之判決書應記載「事實」之規定，已修
        正為應記載「犯罪事實」，核其修正之立法理由，即指
        明「犯罪事實」，係指符合犯罪構成要件之具體社會事
        實。是以構成犯罪事實以外之其他適用法律事實，例如
        刑罰加重（含累犯在內)或減輕事由等，自可無須在「
        犯罪事實」欄中記載（法院辦理刑事訴訟案件應行注意
        事項第14 4點參照），惟仍應於主文中予以表明，並於
        應適用之法條欄予以引用。
八、如不服本件判決，得自收受送達之日起10日內，向本院提起
    上訴。
本案經檢察官吳曉婷到庭執行職務。
中    華    民    國    97    年    4     月    2     日
                  刑事第四庭    法  官  周淡怡
以上正本證明與原本無異。
如不服本判決，應於判決送達後10日內，向本院提出上訴書狀，
上訴書狀應「敘述具體上訴理由」，並按他造當事人之人數附繕
本。「切勿逕送上級法院」。
中    華    民    國    97    年    4     月    2     日
                                書記官  劉玫金
附錄論罪科刑法條全文
毒品危害防制條例第10條
施用第一級毒品者，處6月以上5年以下有期徒刑。
施用第二級毒品者，處3年以下有期徒刑。


司法院資訊處製作；財團法人民間司法改革基金會備份。
